【裁判字號】    95,訴,281
【裁判日期】    950329
【裁判案由】    毒品危害防制條例
【裁判全文】
臺灣高雄地方法院刑事判決               95年度訴字第281號
公  訴  人  臺灣高雄地方法院檢察署檢察官
被      告  甲○○
上列被告因違反毒品危害防制條例案件，經檢察官提起公訴（94
年度毒偵字第9950號）暨移送併辦（95年度毒偵字第1771號），
經本院合議庭裁定由受命法官獨任進行簡式審判程序後，判決如
下：
    主  文
甲○○連續施用第一級毒品，累犯，處有期徒刑壹拾月。又連續
施用第二級毒品，累犯，處有期徒刑陸月。應執行有期徒刑壹年
貳月。
    事  實
一、甲○○前於民國（下同）91年間因犯連續施用第一級毒品罪
    、連續施用第二級毒品罪，經本院以91年度訴字第2504號分
    別判處有期徒刑9 月、5 月，應執行有期徒刑1 年確定，於
    93年12 月3日（起訴書誤載為93年12月4日）執行完畢。
二、甲○○前於89年間因施用毒品案件，經檢察官聲請本院以89
    年毒聲字第1827號裁定施以觀察、勒戒後，經認有繼續施用
    毒品傾向，經檢察官聲請本院以89年度毒聲字第4147號裁定
    施以強制戒治，嗣經本院以89年度毒聲字第7983號裁定停止
    強制戒治付保護管束而於89年10月24日釋放，於90年5 月28
    日保護管束期滿而強制戒治執行完畢。詎甲○○仍未戒除毒
    癮，(一)基於施用第一級毒品海洛因之概括犯意，自前揭強制
    戒治執行完畢釋放後5 年內之94年10月28日8 時許起至95年
    1 月21日9 時許止，平均每日施用1 至2 次，連續在高雄縣
    阿蓮鄉○○村○○路53號住處內，以將海洛因摻水放入針筒
    注射體內之方式施用第一級毒品海洛因多次；(二)另基於施用
    第二級毒品甲基安非他命之概括犯意，自前揭強制戒治執行
    完畢釋放後5 年內之94年10月26日14時許起至95年1 月21日
    9 時許止，平均每日施用1 至2 次，連續在高雄縣阿蓮鄉○
    ○村○○路53號住處，以將甲基安非他命置放於鋁箔紙上點
    火燒烤以吸取煙霧方式施用第二級毒品甲基安非他命多次，
    分別於(一)94年10月28日10時許，為警持本院核發之搜索票前
    至甲○○位於高雄縣阿蓮鄉○○村○○路53號住處搜索，並
    採集甲○○尿液送驗後查獲；(二)95年1 月21日18時30分許，
    為警在高雄縣湖內鄉○○街207 號前逮捕通緝犯黃淯淙，並
    由黃淯淙帶同警方前至高雄縣湖內鄉○○街207 號住處8 樓
    頂發現甲○○在場而採集甲○○尿液送驗後查獲。
三、案經高雄市政府警察局移請臺灣高雄地方法院檢察署檢察官
    偵查起訴暨移送併辦。
    理  由
一、前揭事實(一)業據被告甲○○於警詢、偵訊及本院審理時為有
    罪之陳述，(二)核與被告分別於94 年10 月28日14時許、95年
    1 月21日22時45分許為警查獲後警詢時所排放之尿液，經送
    驗結果均呈現嗎啡（為海洛因代謝物）及甲基安非他命陽性
    反應相符，此分別有高雄市立凱旋醫院94年11月7 日轉碼編
    號A00000000 號檢驗報告在卷（見高市警刑偵五字第
    09400873 32 號卷）、臺灣檢驗科技股份有限公司95年2 月
    8 日編號KＺ 0 00000000000號檢驗報告（見95毒偵1771號卷
    第87頁）可稽。(三)又被告前於89年間因施用毒品案件，經檢
    察官聲請本院以89年毒聲字第1827號裁定施以觀察、勒戒後
    ，經認有繼續施用毒品傾向，經檢察官聲請本院以89年度毒
    聲字第4147號裁定施以強制戒治，嗣經本院以89年度毒聲字
    第7983號裁定停止強制戒治付保護管束而於89年10月24日釋
    放，於90年5 月28日保護管束期滿而強制戒治執行完畢之事
    實，有臺灣高等法院被告前案紀錄表、臺灣高雄地方法院檢
    察署刑案資料查註紀錄表、臺灣高雄地方法院檢察署觀護人
    90年5 月29日保護管束執行期滿簽呈影本各1 份在卷足參，
    是被告於強制戒治執行完畢釋放後5 年內再為本件施用毒品
    之犯行事證明確，應予依法論科。
二、(一)查海洛因及甲基安非他命分別係毒品危害防制條例第2 條
    第2項 第1 款及第2 款所明定之第一、二級毒品，本件被告
    甲○○前因施用毒品，經強制戒治執行完畢釋放後5 年內再
    為本件犯行，核其所為係犯毒品危害防制條例第10條第1 項
    之施用第一級毒品罪及同條例第10條第2 項之施用第二級毒
    品罪。其所犯上開二罪，犯意各別，罪名不同，應分論併罰
    之。被告持有第一、二級毒品之行為已為其施用之高度行為
    所吸收，不另論罪。(二)被告多次施用第一級毒品、第二級
    毒品之犯行，均時間緊接，方法相同，觸犯構成要件相同之
    罪，顯均係基於概括犯意為之，均為連續犯，應各依刑法第
    56條之規定，分別以一罪論並各加重其刑。又檢察官僅就
    被告於94年10月28日警詢採尿時回溯24小時內某時（不含公
    權力拘束期間）之施用第一級毒品、施用第二級毒品之犯行
    起訴，惟其餘部分（含95年度毒偵字第1771號移送併辦部分
    ），與起訴事實各具有連續犯之裁判上一罪關係，均為起訴
    效力所及，本院自得一併審理。(三)又被告前於91年間因犯連
    續施用第一級毒品罪、連續施用第二級毒品罪，經本院以91
    年度訴字第2504號分別判處有期徒刑9 月、5 月，應執行有
    期徒刑1 年確定，於93年12月3 日執行完畢，有臺灣高等法
    院被告前案紀錄表可參，其於執行完畢後5 年內再犯本件連
    續施用第一、二級毒品之犯行，均為累犯，就該連續施用第
    一、二級毒品犯行部分，各應依刑法第47條之規定加重其刑
    ，其同時有二加重事由，應依刑法第70條之規定遞加之。(四)
    爰審酌被告前經觀察、勒戒、強制戒治、停止戒治付保護管
    束、撤銷停止戒治，又因施用第一、二毒品犯行經法院前案
    分別判處有期徒刑9 月、5 月，應執行有期徒刑1 年確定，
    並執行完畢，仍不知戒慎，不思正當戒除惡習，顯見其毒癮
    已深，難以期待自行戒除毒癮，惡性非輕，惟念其行為係自
    我戕害及其犯後坦承犯行，態度尚稱良好等一切情狀，分別
    量處如主文所示之刑，並定其應執行之刑。(五)至95年1 月21
    日查扣之安非他命（含袋重23.55 公克）、海洛因（含袋重
    0.24公克）、注射針筒6 支、安非他命吸食器1 組，業經被
    告於警詢及本院審理中供稱非其所有與本件施用毒品犯行無
    關（見本院95年3 月22日審判筆錄第3 頁），又無證據證明
    上開物品與被告本件犯行有關連性，爰不予宣告沒收，附此
    敘明。
據上論斷，應依刑事訴訟法第273條之1第1項、第299條第1項前
段，毒品危害防制條例第10條第1 項、第2 項、第18條第1 項前
段，刑法第11條、第47條、第56條、第51條第5 款、第53條、第
70條，判決如主文。
本案經檢察官乙○○到庭執行職務
中    華    民    國    95    年    3     月    29    日
                  刑事第十一庭  法  官  楊智守
以上證明與原本無異。
如不服本判決，應於判決送達後10日內，向本院提出上訴狀。
中    華    民    國    95    年    3     月    29    日
                                書記官  王美玲
附錄本案論罪科刑法條：
毒品危害防制條例第10條
施用第1級毒品者，處6月以上5年以下有期徒刑。
施用第2級毒品者，處3年以下有期徒刑。


司法院資訊處製作；財團法人民間司法改革基金會備份。
